---
output:
  md_document:
    variant: markdown_github
---

<!-- README.md is generated from README.rmd. Please edit that file -->

```{r setup, echo = FALSE}
knitr::opts_chunk$set(fig.align = "center",
                      fig.path = "README/",
                      comment = "#>",
                      warning = FALSE,
                      message = FALSE)
```

# homicidios

**homicidios** es un paquete de datos de R con datos anuales del tamaño de la
población, el numero de homicidios y las tasas de homicidio (por cada 100 mil
habitantes) para los municipios de Colombia entre 1990 y 2013.

## Instalación

Para instalarlo es necesario tener [`devtools`](https://github.com/hadley/devtools)
instalado:

```r
    install.packages("devtools")
    devtools::install_github("nebulae-co/saber")
```

## Uso

Una vez instalado se puede cargar para tener acceso al `data.frame` `homicidios`:

```{r homicidios}
library("homicidios")

head(homicidios)
```

Pueden ver detalles en la documentación: `?homicidios`.

## Fuente
Los datos fueron recolectados de diferentes fuentes y organizados originalmente
por [Alejadron Pelaez](https://twitter.com/apelaez) y
[Javier Moreno](https://github.com/finiterank) para esta visualización
interactiva: http://finiterank.github.io/homicidios (acá el repositorio:
http://github.com/finiterank/homicidios).
